---
title: "Curso de Verão 2016 - Lab 02"
author: "Ralf Lima da Costa"
date: "`r Sys.Date()`"
output: html_document
---

## Libraries Utilizadas

```{r ,results='hide', message=FALSE}
library(magrittr)
library(openxlsx)
library(readxl)
library(dplyr)
library(tidyr)
library(readr)
library(httr)
library(XML)
library(xml2)
library(rvest)
library(jsonlite)
library(sqliter)
library(ggplot2)
```

## Coletando os Arquivos

```{r ,eval=FALSE}
# csv2
link_file <- "https://www.dropbox.com/sh/c54yhhxuk82jdmp/AABPDm6Tya9gAev6ECVYqzDya/pnud2_win.csv?dl=1"
download.file(link_file, "pnud2_win.csv")

# csv
link_file <- "https://www.dropbox.com/sh/c54yhhxuk82jdmp/AAC2cFsVUjRJ_JdOUenKWrLHa/pnud_win.csv?dl=1"
download.file(link_file, "pnud_win.csv")

# txt
link_file <- "https://www.dropbox.com/sh/c54yhhxuk82jdmp/AACwkZkEmvlXJ4Po3LDSKZ6Aa/pnud_win.txt?dl=1"
download.file(link_file, "pnud_win.txt")

# xlsx
link_file <- "https://www.dropbox.com/sh/c54yhhxuk82jdmp/AAB5MZpWKJ_rem6--_LYYOn2a/pnud_win.xlsx?dl=1"
download.file(link_file, "pnud_win.xlsx")

#rda
link_file <- "https://www.dropbox.com/sh/c54yhhxuk82jdmp/AAA4AGMtaUCg6AuQ8seJe3iYa/pnud.rda?dl=1"
download.file(link_file, "pnud.rda")

# rds
link_file <- "https://www.dropbox.com/sh/c54yhhxuk82jdmp/AAD8BJe5VBboOtamipv9Vg40a/pnud.rds?dl=1"
download.file(link_file, "pnud.rds")

# sqlite
link_file <- "https://www.dropbox.com/sh/c54yhhxuk82jdmp/AACBc5rr109X8zNd3pe4Bfkda/pnud.sqlite?dl=1"
download.file(link_file, "pnud.sqlite")

# html
link_file <- "https://www.dropbox.com/s/nsf3ewq9nji77cm/pnud.html?dl=1"
download.file(link_file, "pnud.html")

# json
link_file <- "https://www.dropbox.com/s/whlav3pgvrp7gff/pnud.json?dl=1"
download.file(link_file, "pnud.json")

# pnud simplificado
link_file <- "https://www.dropbox.com/s/seqctcl46qeemgu/pnud_simplificado.rds?dl=1"
download.file(link_file, "pnud_simplificado.rds")
```

## Parte 1 - Lendo os Dados

```{r ,results='asis'}
pnud_csv2 <- read.csv2("pnud2_win.csv")
knitr::kable(summary(pnud_csv2[,1:10]))

pnud_csv <- read.csv("pnud_win.csv", sep = ",", header = T)
knitr::kable(summary(pnud_csv[,1:10]))

pnud_txt <- read.table("pnud_win.txt", sep = " ", header = T)
knitr::kable(summary(pnud_txt[,1:10]))

pnud_xlsx <- read.xlsx("pnud_win.xlsx")
knitr::kable(summary(pnud_xlsx[,1:10]))

pnud_rda <- load("pnud.rda", .GlobalEnv) %>% get()
knitr::kable(summary(pnud_rda[,1:10]))

pnud_rds <- readRDS("pnud.rds")
knitr::kable(summary(pnud_rds[,1:10]))

pnud_sqlite <- src_sqlite("pnud.sqlite") %>% tbl("pnud") %>% data.frame()
knitr::kable(summary(pnud_sqlite[,1:10]))

pnud_html <- rvest::html("pnud.html") %>% rvest::html_table()
pnud_html <- pnud_html[[1]]
knitr::kable(summary(pnud_html[,1:10]))

pnud_json <- fromJSON("pnud.json")
knitr::kable(summary(pnud_json[,1:10]))
```

## Parte 2 - Descritiva Básica

### carregando os dados
```{r, results='hide', message=FALSE}
pnud <- readRDS("pnud_simplificado.rds")
```

### Quais são os seis municípios com os maiores IDH municipais em 2010?

```{r}
pnud %>%
    select(municipio, idhm, ano) %>%
    filter(ano == 2010) %>%
    arrange(desc(idhm)) %>%
    filter(row_number() <= 6)
```

### Qual é a unidade federativa com menor expectativa de vida média, ponderada pela população dos municípios em 2000?

```{r}
pnud %>%
    select(ufn, ano, espvida, pesotot) %>%
    filter(ano==2000) %>%
    group_by(ufn) %>%
    summarise(mean_lifeexp = sum(espvida*pesotot)/sum(pesotot)) %>%
    arrange(desc(mean_lifeexp)) %>%
    filter(row_number() <= 1)
```

### Quais são os municípios outliers com relação ao índice de Gini em 1991 e em 2010?

```{r}
pnud %>%
    select(municipio, ano, gini) %>%
    filter(ano==2000 | ano==1991) %>%
    mutate(gini_mean = mean(gini, na.rm = F), gini_sd = sd(gini, na.rm = F)) %>%
    filter((gini < (gini_mean - (gini_sd * 2))) | 
               (gini > (gini_mean + (gini_sd * 2))))
```

### Renda per Capita x Expectativa de Vida

```{r}
pnud %>%
    mutate(correlacao = cor(espvida, rdpc)) %>%
    ggplot(aes(x = espvida, y = rdpc)) +
    geom_point() +
    geom_smooth(method = lm) +
    geom_text(aes(x = 60, y = 1800, label = paste("r² = ", round(correlacao,2)))) +
    labs(x="Expectativa de Vida",y="Renda per Capita")
```
